【裁判字號】    97,訴,1302
【裁判日期】    971113
【裁判案由】    毒品危害防制條例
【裁判全文】
臺灣板橋地方法院刑事判決              97年度訴字第1302號
公  訴  人  臺灣板橋地方法院檢察署檢察官
被      告  乙○○
選任辯護人  袁大蓉律師
上列被告因違反毒品危害防制條例案件，經檢察官提起公訴（九
十七年度偵字第一三七六號），本院判決如下：
    主  文
乙○○持有第一級毒品，累犯，處有期徒刑參月，如易科罰金，
以新臺幣壹仟元折算壹日。
    事  實
一、乙○○（綽號「大頭」）前因違反職役職責案件，經臺灣高
    等法院以九十四年度軍上字第五九號判處有期徒刑一年六月
    ，甫於民國九十五年九月十一日縮刑期滿執行完畢。詎仍不
    知悔改，其明知海洛因係毒品危害防制條例第二條第二項第
    一款所規定之第一級毒品，依法不得持有、施用，復因甲○○無法直接與販賣第一級毒品海洛因之人（俗稱「藥頭」）
    取得聯繫，而丙○○（此部分所涉幫助施用第一級毒品罪，
    經本院以九十六年度訴字第四００六號判處應執行有期徒刑
    三年六月，後經臺灣高等法院以九十七年度上訴字第二二八
    一號判決上訴駁回而確定）因與一名真實姓名年籍不詳綽號
    「阿平」之成年男子即藥頭認識，因此甲○○於九十六年八
    月五日上午欲施用第一級毒品海洛因時，即撥打丙○○所使
    用之門號0000000000號行動電話委請丙○○幫助其聯絡藥頭
    以便供其施用第一級毒品海洛因，遂於同日上午十一時許，
    丙○○在臺北縣三重市○○街六十五巷三十七號二樓住處委
    請乙○○持丙○○幫助甲○○施用之第一級毒品海洛因一包
    （未扣案，無從秤重），前往臺北縣三重市○○路○段與文
    化北路口之三和夜市欲將該包第一級毒品海洛因交付予甲○○，乙○○即基於持有第一級毒品海洛因之犯意而應允之，
    惟到達該處後未遇甲○○，旋即離去。
二、案經臺北縣政府警察局三重分局報告臺灣板橋地方法院檢察
    署檢察官偵查起訴。
    理  由
壹、程序事項：
一、按被告以外之人於審判外向法官所為之陳述，得為證據。被
    告以外之人於偵查中向檢察官所為之陳述，除顯有不可信之
    情況者外，得為證據，刑事訴訟法第一百五十九條之一定有
    明文。準此，證人甲○○於本院九十六年度訴字第四００六
    號即被告丙○○違反毒品危害防制條例案件（下稱另案）偵
    查中之部分陳述、本件偵查中之陳述、另案第一審審理中之
    陳述，被告乙○○及其選任辯護人於本院審理終結前就證人
    甲○○之前開陳述之證據能力均不爭執，則證人甲○○之前
    開陳述依法自具有證據能力。
二、本件認定犯罪事實所引用之本件卷內所有卷證資料（包含文
    書證據等證據），並無證據證明係公務員違背法定程序所取
    得，被告及其選任辯護人於本院審理終結前就卷內所有之卷
    證資料之證據能力均表示無意見，且卷內之文書證據，亦無
    刑事訴訟法第一百五十九條之四之顯有不可信之情況與不得
    作為證據之情形，則依刑事訴訟法第一百五十九條之五之規
    定，本件認定犯罪事實所引用之本件卷證所有文書證據等證
    據，均有證據能力。
貳、實體事項：
一、訊據被告固不否認於九十六年八月五日上午十一時許，受丙○○之委託將一包東西帶往臺北縣三重市○○路○段與文化
    北路口之三和夜市欲交付予甲○○，惟到達後未遇甲○○旋
    即離去之事實，惟矢口否認有何知悉該包東西為第一級毒品
    安非他命而持有之犯行，辯稱：那包東西只是用衛生紙包起
    來的東西，我沒有打開看，我在受丙○○委託時，有聽到丙○○在跟人家講電話，當時對方好像是跟他說人很難過，丙○○有跟對方講他有解藥，先拿給對方好了，我知道丙○○
    有在吃戒除毒癮的藥，我之所以知悉上開用衛生紙包的東西
    是海洛因，是警察傳我去做筆錄時跟我說我才知道，警察跟
    我說有人咬丙○○販賣毒品海洛因，叫我直接講是丙○○叫
    我去交付毒品海洛因云云。
二、然查：
  (一)雖被告否認於案發當時知悉丙○○所委託其交付予甲○○之
    該包物品為第一級毒品海洛因，而係於案發後，於警詢中經
    警方告知始知悉該包物品為第一級毒品海洛因云云。惟查，
    被告於本件警詢中已供承：（問：當天丙○○為何會叫你幫
    他送毒品？）我去他家，他叫我幫他送一包海洛因到三和夜
    市附近給剛剛警方給我看照片上的人（指甲○○）等語明確
    （參見偵卷第七頁正面），且觀之被告於另案偵查中曾具結
    證稱：「我是請他（指丙○○，以下於另案偵審中所指之被
    告均指丙○○）幫我處理，回來再一起用。（問：九十六年
    七月有無常跟被告聯絡？）有。那時常聯絡，請他幫我買毒
    品。」、「我給錢請他幫我買之後，有時我跟他一起去買海
    洛因，有時在他樓下等他，被告拿到海洛因後會給我，我再
    請他用一點。（問：依照監聽譯文，你是七月十四、十六、
    二十六日三天，去找被告買毒品？）應該是這三天，詳細日
    期我不記得，每次大約買（新臺幣，下同）一千元。」（參
    見另案九十六年度偵字第一九六八九號偵卷第九六—九七頁
    ）；復於另案第一審審理中具結證稱：「當時我去麻煩丙○○幫我處理毒品，我去找他，他會帶我再去跟人家購買。」
    、「（問：為何你在警詢時說是跟丙○○購買？）當時警察
    問我毒品來源，我跟警察說我去麻煩丙○○，有時候丙○○
    帶我去，買回來之後我們在一起施用，警察用台語說就是你
    拿錢給丙○○，丙○○把毒品給你是否是這樣，我想也沒有
    錯，我拿錢給他，他去購買之後才會有毒品，我才說對，是
    我拿錢給丙○○，丙○○拿毒品給我。」、「（問：你是否
    使用0000000000、00-00000000 0支電話與被告（指丙○○
    ）聯絡？）是的。」、「（問：你每次花多少錢購買毒品？
    購買數量？）每次都是一千元，重量沒有超過一公克，夠我
    使用二、三次。我大約請被告幫我買過三次。」、「我都去
    被告三重市○○街家裡找他，我跟他說請他幫我處理一下，
    有時候我在他家樓下等他，有時候我跟他一起去賣家買，我
    不認識賣家，我都是先拿一千元給被告。被告帶我一起去三
    重市信義公園附近向賣家買，我站在遠處看，是被告過去交
    易，然後我們就回去被告家裡，因為被告幫我購買，所以我
    會把買來的海洛因拿一點請被告施用。」、「（問：你在偵
    訊時明確作證表示，在九十六年七月十四日、十六日、二十
    六日三天去找被告，每次購買一千元的海洛因，有何意見？
    ）是，大約就是這三天。（問：是否曾經你拿一千元給被告
    ，被告當場就交付海洛因給你？）沒有。」（參見另案第一
    審卷九十七年二月十四日審判筆錄第四—十二頁）；另案被
    告丙○○亦於另案第一審審理中陳述：伊記得有兩次幫助乙○○拿海洛因，其中一次伊在樓下交給乙○○，乙○○就走
    了，另外一次乙○○有請伊；有時是伊出去買海洛因回來交
    給乙○○，有時是伊帶乙○○去信義公園向賣家買海洛因，
    再交給乙○○一情（參見另案第一審卷九十七年二月十四日
    審判筆錄第十三頁）。準此以觀，於本件案發時點即九十六
    年八月五日之前之九十六年七月間，另案被告丙○○至少已
    有二次幫助被告施用第一級毒品海洛因之行為一節，均為被
    告及另案被告丙○○於另案偵查及第一審審理中所同認在卷
    ，則於本件中，被告既於受另案被告丙○○委託交付該包物
    品之前有聽聞另案被告與通話對方（即甲○○）間之對話，
    亦即：當時對方好像是跟丙○○說人很難過，丙○○有跟對
    方講他有解藥，先拿給對方好了等語，而衡以現今戒除毒癮
    之常見方式，主要無非有三，其一係將施用毒品之人由法院
    裁定送至相關觀察、勒戒處所或強制戒治處所進行生理解毒
    ；其二係施用毒品之人自動至開辦有藥癮治療特別門診之醫
    療機構參與所謂「毒品病患愛滋減害試辦計畫」，採取替代
    性戒癮藥物，如美沙冬（Methadone） 、丁基原啡因（Bupr
    enorphine） ，降低毒癮需求；其三係施用毒品之人自動至
    民間提供宗教勒戒輔導機構進行生理解毒。則另案被告丙○○既非上開三種主要戒除毒癮之方式，又非相關醫療、輔導
    機構或觀察、勒戒處所或強制戒治處所之人員，何來有所謂
    「解藥」幫助他人戒除毒癮？反適足徵在施用毒品之人者常
    謂「解藥」者，均無非係指該人所常用以施用之某種毒品代
    稱而已！是本件中，被告於本件案發時點之前既早有數次委
    託另案被告丙○○幫助其施用第一級毒品海洛因之舉，且被
    告又有數次施用第一級毒品海洛因罪之前科紀錄，此亦有臺
    灣高等法院被告前案紀錄表一份在卷可參，則被告根本並非
    對於第一級毒品海洛因毫無接觸而全然陌生之人！反可認其
    對第一級毒品海洛因之外觀、顏色、形狀、施用方式、常見
    包裝情形及用途知之甚稔，才會一犯再犯，身陷其中。則被
    告於本件案發時點受另案被告丙○○之委託交付予甲○○所
    謂以衛生紙包裝之「毒品解藥」，對該包物品應屬第一級毒
    品海洛因當有所知悉，卻仍將之持有攜往臺北縣三重市○○
    路○段與文化北路口之三和夜市欲將該包第一級毒品海洛因
    交付予甲○○，然因未遇而離去一情，應可認定。是被告嗣
    後於偵審中此部分所辯：於案發當時不知丙○○所委託其交
    付予甲○○之該包物品為第一級毒品海洛因云云，無非係其
    事後推諉卸責之詞，不足採信。
  (二)又被告所幫助之正犯即另案被告丙○○於本件中所欲交付第
    一級毒品海洛因予甲○○之行為應該當何罪之構成要件？攸
    關被告於本件中之行為是否該當何罪之構成要件，茲論述之
    ：觀之證人甲○○於另案第一審審理中具結證稱：「（問：
    你毒品來源是丙○○帶你去找第三人嗎？）對。（問：你有
    交付金錢嗎？）有。交給丙○○的朋友。（問：毒品是誰給
    你的？）丙○○的朋友。（問：你印象中有幾次？）有二次
    ，比較深刻有二次。」、「丙○○在他家附近的藥局附近公
    用電話打電話給他朋友，他朋友過來，我跟丙○○一起出錢
    拿給那個朋友，那個朋友拿海洛因給我們，後來我們拿到海
    洛因，在他家樓下，我們一起分，他應得的份及我應得的份
    。」、「（問：九十六年七月二十八日零時三十六分、同日
    零時五十三分、同日零時五十六分，這三通監聽譯文是誰與
    誰的對話？）我和丙○○的對話，譯文內容實在，「一個」
    是指一千。（問：電話中你和丙○○約在金國正義北路、重
    新路口，後來有無見到面？）沒有。但後來有見到面，是在
    丙○○家巷口藥局見到面，丙○○用公用電話打電話給他朋
    友，他朋友就過來，我和丙○○各出一千元向他朋友購買二
    千元海洛因，重量約零點幾公克而已。（問：九十六年七月
    二十八日零時五十九分、九十六年八月二日十八時十六分，
    這兩通譯文是誰與誰的對話？）七月二十八日零時五十九分
    是我和丙○○的對話，八月二日也是我和丙○○的對話。譯
    文內容實在。「兩張」是指兩千元。（問：你們約在三和路
    與自強路口，有無見到面？）有。是三重市○○路，丙○○
    騎機車載他朋友過來，我拿二千元給丙○○朋友，丙○○朋
    友拿一包海洛因給我，重量沒有超過一公克。（問：九十六
    年八月五日十一時三十八分、同日十一時四十分、同日十二
    時六分這三通監聽譯文是誰與誰的對話？）我和丙○○的對
    話。譯文內容實在。「兩張」是指二千元。「大頭」是乙○○。內容是丙○○叫大頭（乙○○）拿海洛因給我，但後來
    是丙○○朋友過來，不是大頭（乙○○）過來。我在重新路
    三和夜市口和丙○○朋友見面，我拿二千元給丙○○朋友，
    丙○○朋友拿海洛因給我，重量沒有超過一公克。」（參見
    另案第一審卷九十七年二月十四日審判筆錄第十四—十九頁
    ），復有如附表所示內容之通訊監察譯文一份在卷可憑（參
    見偵卷第三一—三三頁）。雖證人甲○○於另案偵查中曾具
    結證稱：伊去找被告拿海洛因，伊都是先打電話聯絡，伊告
    訴他要一張或二張，他就知道，然後伊就去他家樓下或附近
    藥局找他拿海洛因，伊跟他買過五、六次，今年七月開始；
    其中有一次被告沒去，是他朋友去，伊不認識該人，該人戴
    安全帽，約是中年人，毒品都是該人拿去，錢也是該人收走
    ，不過都是被告載該人一起去，伊也是跟被告聯絡，伊不知
    被告與該人關係為何云云（參見另案九十六年度偵字第一九
    八四七號偵卷第一二七頁），以及其於本件警詢中陳稱：海
    洛因我是跟綽號「柏全」購買。用我的電話撥打他的電話跟
    他約定交易的時間、地點及數量。從七月初買到八月中旬，
    購買了五、六次。每次交易都一千元至二千元不等云云（參
    見偵卷第九—十頁），惟其此二部分陳述與上揭其於另案第
    一審審理中所為之前開陳述並不一致，且證人甲○○於另案
    偵查中已陳明曾有一次交易時係其他人交付毒品並收取款項
    ，則究竟另案被告丙○○係與他人共同販賣毒品或幫助證人
    甲○○購買毒品，甚不明確，況且檢察官於另案偵查中未就
    如附表所示內容之通訊監察譯文逐一請證人甲○○解釋說明
    ，是可認證人甲○○於另案偵查中及本件警詢中之陳述較為
    簡略。再者，證人甲○○嗣於九十七年二月十五日本件偵查
    中具結改稱：「他（指丙○○）都打公用電話給他朋友，我
    印象中有三次，一次是我出錢買，其他二次是他打電話給他
    朋友，他朋友過來，我錢拿給他朋友，他朋友拿海洛因給我
    ，我東西拿了就走了」等語（參見偵卷第五一頁）。據此可
    認，證人甲○○於另案及本件偵查中之證言前後不一，已難
    憑信。再參酌如附表所示內容之通訊監察譯文，證人甲○○
    曾在電話中對另案被告丙○○表示「要幫我分開喔」，足認
    證人甲○○於另案第一審審理中證稱：丙○○係幫助伊聯絡
    藥頭，於購得毒品後，會將伊應得之海洛因分給伊一情，較
    為真實且可採。綜上，堪認另案被告丙○○於九十六年八月
    五日聯絡藥頭，由該藥頭前往臺北縣三重市○○路○段與文
    化北路口之三和夜市將一包第一級毒品海洛因交付予證人甲○○之行為，該當幫助證人甲○○施用第一級毒品海洛因之
    犯罪構成要件，且另案被告丙○○此一行為經另案第一審、
    第二審法院審理後見解亦均同於此，均認定另案被告丙○○
    該部分行為所涉係該當幫助施用第一級毒品海洛因罪，而分
    別以本院九十六年度訴字第四００六號判處應執行有期徒刑
    三年六月，後經臺灣高等法院以九十七年度上訴字第二二八
    一號判決上訴駁回而確定。
  (三)又另案被告丙○○於九十六年八月五日聯絡藥頭，由該藥頭
    前往臺北縣三重市○○路○段與文化北路口之三和夜市將一
    包第一級毒品海洛因交付予證人甲○○之行為，係該當幫助
    證人甲○○施用第一級毒品海洛因罪雖可認定，已如前述。
    惟被告於本件中所為，乃係在另案被告丙○○於同日聯繫藥
    頭之前之九十六年八月五日上午十一時許，受另案被告丙○○之委託持另案被告丙○○幫助證人甲○○施用之第一級毒
    品海洛因一包，前往臺北縣三重市○○路○段與文化北路口
    之三和夜市欲將該包第一級毒品海洛因交付予證人甲○○，
    惟被告到達該處後未遇證人甲○○，旋即離去，故另案被告
    丙○○嗣後乃再另行聯繫藥頭前往該處交付第一級毒品海洛
    因一包予證人甲○○。準此可認，被告所為幫助另案被告丙○○幫助證人甲○○施用第一級毒品海洛因之犯罪尚未完成
    ，自僅能以未遂論，但因毒品危害防制條例第十條第一項之
    施用第一級毒品海洛因罪並不處罰未遂犯，則被告此部分行
    為僅該當非法持有第一級毒品海洛因之行為（臺灣高等法院
    九十六年度上訴字第九五一號判決、九十七年度上訴字第九
    七號判決等意旨可資參照）。
  (四)綜上所述，足認被告前揭所辯，要屬事後避重就輕推諉卸責
    之詞，當無可採。從而，本件事證已臻明確，被告犯行洵堪
    認定，應予依法論科。
三、按海洛因係業經毒品危害防制條例第二條第二項第一款列為
    第一級毒品，禁止非法持有、施用。核被告所為，係犯毒品
    危害防制條例第十一條第一項之持有第一級毒品海洛因罪。
    雖公訴意旨認被告此部分行為係犯刑法第三十條第一項、毒
    品危害防制條例第四條第一項之幫助販賣第一級毒品海洛因
    罪嫌云云，然依卷內證據不足證明被告有幫助販賣第一級毒
    品海洛因之犯行（詳如後述），起訴法條尚有未洽，惟此部
    分與本院認定被告前開持有第一級毒品海洛因之犯行之基本
    社會事實同一且具有實質上一罪關係，本院自得予以審理，
    並依法變更起訴法條。再被告前因違反職役職責案件，經臺
    灣高等法院以九十四年度軍上字第五九號判處有期徒刑一年
    六月，甫於九十五年九月十一日縮刑期滿執行完畢，此有臺
    灣高等法院被告前案紀錄表一份附卷可參，其前受有期徒刑
    之執行完畢，於五年以內故意再犯本件最重本刑為有期徒刑
    以上之罪，為累犯，應依刑法第四十七條第一項規定，加重
    其刑。爰審酌被告犯後猶否認犯行，態度非佳，惟念其持有
    次數僅一，數量甚少，尚未對他人肇生實際損害等一切情狀
    ，量處如主文所示之刑，並諭知易科罰金之折算標準。
四、公訴意旨另以：被告於上揭時地所為之行為尚涉犯刑法第三
    十條第一項、毒品危害防制條例第四條第一項之幫助販賣第
    一級毒品海洛因罪嫌云云。惟按犯罪事實應依證據認定之，
    無證據不得認定犯罪事實，刑事訴訟法第一百五十四條第二
    項定有明文。又認定犯罪事實所憑之證據，雖不以直接證據
    為限，間接證據亦包括在內，然而無論直接或間接證據，其
    為訴訟上之證明，須於通常一般之人均不致有所懷疑，而得
    確信其為真實之程度者，始得據為有罪之認定，倘其證明尚
    未達到此一程度，而有合理之懷疑存在時，事實審法院在心
    證上無從為有罪之確信，自應為無罪之判決（最高法院七十
    六年度台上字第四九八六號判例意旨可資參照）。訊據被告
    堅詞否認其於上揭時地所為之行為涉犯幫助販賣第一級毒品
    海洛因之犯行，辯稱：我沒有幫助丙○○販賣第一級毒品海
    洛因予甲○○等語。本件公訴人認被告此部分行為尚涉犯幫
    助販賣第一級毒品海洛因罪嫌，無非係以：被告於偵查中之
    供稱、另案被告丙○○於警詢及偵查中之供稱、證人甲○○
    於警詢及偵查中之證述及電話號碼0000000000號行動電話監
    聽譯文一份，為其論據。經查，另案被告丙○○於九十六年
    八月五日聯絡藥頭，由該藥頭前往臺北縣三重市○○路○段
    與文化北路口之三和夜市將一包第一級毒品海洛因交付予證
    人甲○○之行為，係該當幫助證人甲○○施用第一級毒品海
    洛因罪，而非販賣第一級毒品海洛因罪一節，業如前述，且
    另案被告丙○○該行為經另案第一審、第二審法院審理後見
    解均同於此，均認定另案被告丙○○該部分行為所涉係該當
    幫助施用第一級毒品海洛因罪，而分別以本院九十六年度訴
    字第四００六號判處應執行有期徒刑三年六月，後經臺灣高
    等法院以九十七年度上訴字第二二八一號判決上訴駁回而確
    定。是公訴人認定另案被告丙○○於本件上揭時地所為之行
    為係該當販賣第一級毒品海洛因罪之正犯，故認被告於上揭
    時地所為之行為亦屬於幫助另案被告丙○○販賣第一級毒品
    海洛因罪之幫助犯，均有違誤。而本院認定被告於上揭時地
    之行為應以持有第一級毒品海洛因罪責論科，則如前述。此
    外，復查無其他積極證據足認被告此部分行為有何該當幫助
    販賣第一級毒品海洛因之犯行，本應為無罪之諭知，惟公訴
    意旨認此部分與前開判決有罪之持有第一級毒品海洛因部分
    ，有實質上一罪關係，爰不另為無罪之諭知，併此敘明。
據上論斷，應依刑事訴訟法第二百九十九條第一項前段、第三百
條，毒品危害防制條例第十一條第一項，刑法第十一條前段、第
四十七條第一項、第四十一條第一項前段，判決如主文。
本案經檢察官蘇振文到庭執行職務。
中    華    民    國    97    年    11    月    13    日
                  刑事第六庭  審判長法  官  胡堅勤
                                    法  官  盧軍傑
                                    法  官  林家賢
如不服本判決，應於判決送達後十日內向本院提出上訴狀（應附
繕本），上訴於臺灣高等法院。
                                  書記官    林政良
中    華    民    國    97    年    11    月    13    日
┌────────────────────────────────────────┐
│附表（丙○○與甲○○之通訊監察譯文內容）：                                      │
├──┬────────┬─────────┬──────────────────┤
│編號│通話時間        │受話人（Ａ）      │通話內容                            │
│    │                │發話人（Ｂ）      │                                    │
├──┼────────┼─────────┼──────────────────┤
│ 一 │96年7 月28日凌晨│（Ａ）丙○○      │甲○○：「你在哪。」                │
│    │0 時36分        │      0000000000  │丙○○：「家啊。」                  │
│    │                │（Ｂ）甲○○      │甲○○：「1個啊。」                 │
│    │                │      0000000000  │丙○○：「你在哪。」                │
│    │                │                  │甲○○：「家ㄝ，板橋ㄋ。」          │
│    │                │                  │丙○○：「那麼遠。」                │
│    │                │                  │甲○○：「我過去。」                │
├──┼────────┼─────────┼──────────────────┤
│ 二 │96年7 月28日凌晨│（Ａ）丙○○      │甲○○：「我們約在外面好不好？」    │
│    │0 時53分        │      0000000000  │丙○○：「好啊。」                  │
│    │                │（Ｂ）甲○○      │甲○○：「約在金國正義北路重新路口。│
│    │                │      0000000000  │         」                         │
│    │                │                  │丙○○：「好啊，要多久？」          │
│    │                │                  │甲○○：「你差不多要出門了。」      │
│    │                │                  │丙○○：「好。」                    │
├──┼────────┼─────────┼──────────────────┤
│ 三 │96年7 月28日凌晨│（Ａ）丙○○      │甲○○：「你在你家巷口藥局等好了。」│
│    │0 時56分        │      0000000000  │丙○○：「好。」                    │
│    │                │（Ｂ）甲○○      │                                    │
│    │                │      0000000000  │                                    │
├──┼────────┼─────────┼──────────────────┤
│ 四 │96年7 月28日凌晨│（Ａ）丙○○      │丙○○：「到了？」                  │
│    │0 時59分        │      0000000000  │甲○○：「嗯。」                    │
│    │                │（Ｂ）甲○○      │丙○○：「我出去。」                │
│    │                │      0000000000  │                                    │
├──┼────────┼─────────┼──────────────────┤
│ 五 │96年8 月2 日下午│（Ａ）丙○○      │甲○○：「柏全2張。」               │
│    │18時16分        │      0000000000  │丙○○：「你要約在哪？」            │
│    │                │（Ｂ）甲○○      │甲○○：「三和自強路口，我媽那附近。│
│    │                │      0000000000  │        」                          │
│    │                │                  │丙○○：「嗯。」                    │
├──┼────────┼─────────┼──────────────────┤
│ 六 │96年8 月5 日上午│（Ａ）丙○○      │丙○○：「我這剩普通的。」          │
│    │11時38分        │      0000000000  │甲○○：「比昨天的好就行。」        │
│    │                │（Ｂ）甲○○      │丙○○：「比昨天的好。」            │
│    │                │      0000000000  │甲○○：「我一個朋友要拿2 張可以嗎。│
│    │                │                  │         」                         │
│    │                │                  │丙○○：「你叫他來。」              │
│    │                │                  │甲○○：「你先拿我的來。」          │
│    │                │                  │丙○○：「我叫大頭幫我拿去。」      │
│    │                │                  │甲○○：「好。」                    │
├──┼────────┼─────────┼──────────────────┤
│ 七 │96年8 月5 日上午│（Ａ）丙○○      │丙○○：「我叫大頭拿去，你要拿錢給他│
│    │11時40分        │      0000000000  │        喔。」                      │
│    │                │（Ｂ）甲○○      │甲○○：「我知道啊，他知道在哪嗎？」│
│    │                │      0000000000  │丙○○：「那邊好認他知道。」        │
│    │                │                  │甲○○：「好。」                    │
├──┼────────┼─────────┼──────────────────┤
│ 八 │96年8 月5 日中午│（Ａ）丙○○      │甲○○：「我朋友到了。」          │
│    │12時6分         │      0000000000  │丙○○：「10分鐘後一樣在那等。」    │
│    │                │（Ｂ）甲○○      │甲○○：「要幫我分開喔。」          │
│    │                │      0000000000  │                                    │
└──┴────────┴─────────┴──────────────────┘
附錄本判決論罪科刑法條：
毒品危害防制條例第十一條第一項：
持有第一級毒品者，處三年以下有期徒刑、拘役或新臺幣五萬元
以下罰金。


司法院資訊處製作；財團法人民間司法改革基金會備份。
